【裁判字號】    90,訴,2521
【裁判日期】    901019
【裁判案由】    清償借款
【裁判全文】
臺灣臺中地方法院民事判決                  九十年度訴字第二五二一號
    原      告  甲○○
    被      告  乙○○
右當事人間請求清償借款事件，本院判決如左：
    主      文
被告應給付原告新台幣壹佰肆拾捌萬壹仟玖佰玖拾伍元，及自民國九十年八月二十一
日起至清償日止，按年息百分之一點二計算之利息。
原告其餘之訴駁回。
訴訟費用由被告負擔。
本判決第一項於原告以新台幣肆拾玖萬肆仟元為被告供擔保後，得假執行。但被告如
於假執行程序實施前，以新台幣壹佰肆拾捌萬壹仟玖佰玖拾伍元為原告供預擔保，得
免為假執行。
原告其餘假執行之聲請駁回。
    事      實
甲、原告方面：
一、聲明：
（一）被告應給付原告新台幣（下同）一百五十萬八千五百二十四元，及自起訴狀送
      達翌日即民國（下同）九十年八月二十一日起至清償日止，按年息百分之一點
      二計算之利息。
（二）願供擔保，請准宣告假執行。
二、陳述：緣被告乙○○自八十九年六月間起，陸續向原告甲○○借貸不定額之金錢
    ，至九十年五月二十五日止，經清算後，被告尚積欠原告總計一百五十萬八千五
    百二十四元，嗣經原告同意被告分期清償，並約定利息按年息百分之一點二計算
    ，且如有逾期未清償者，視為全部到期。詎事後原告對被告依約請求分期清償，
    被告均置之不理，依上開約定，債務視為全部到期，原告自得依借貸之法律關係
    ，請求被告給付原告一百五十萬八千五百二十四元，及自九十年八月二十一日起
    至清償日止，按年息百分之一點二計算之利息。
三、證據：提出清償協議書乙紙為證。
乙、被告方面：
一、聲明：
（一）駁回原告之訴及假執行之聲請。
（二）如受不利之判決，願供擔保請免為假執行。
二、陳述：被告於九十年八月三日已清償三萬元，被告目前無法一次清償，請求分期
    付款。
三、證據：提出匯款回條聯二紙為證。
    理      由
一、查原告主張被告自八十九年六月間起，陸續向原告借貸不定額之金錢，至九十年
    五月二十五日止，經清算後被告尚積欠原告總計一百五十萬八千五百二十四元，
    嗣經原告同意被告分期清償，並約定利息按年息百分之一點二計算，且如有逾期
    未清償者，視為全部到期。事後被告僅於九十年八月三日清償三萬元，即未再給
    付之事實，有清償協議書、匯款回條聯附卷可稽，兩造對此亦不爭執，自堪信為
    真實。
二、按清償人所提出之給付，應先抵充費用，次充利息、次充原本，民法第三百二十
    三條前段定有明文。本件被告於九十年八月三日清償之三萬元，依上開規定，自
    應先抵充利息，次充原本。查被告至九十年五月二十五日止，尚積欠原告總計一
    百五十萬八千五百二十四元，兩造並約定利息按年息百分之一點二計算，則被告
    清償之三萬元，應先抵充自九十年五月二十五日起至九十年八月三日止之利息三
    千四百七十一元（其計算式為：0000000×１‧２﹪×７０÷３６５＝３
    ４７１），次充原本二萬六千五百二十九元（其計算式為：00000－000
    0＝２６５２９），從而，被告至九十年八月三日止，應尚積欠原告一百四十八
    萬一千九百九十五元，要無疑義。
三、綜上所述，原告依借貸之法律關係，請求被告給付一百四十八萬一千九百九十五
    元及自九十年八月二十一日起至清償之日止，按年息百分之一點二計算之利息部
    分，依法有據，應予准許，逾此所為之請求，為無理由，應予駁回。本件原告勝
    訴部分，兩造分別陳明願供擔保請准宣告假執行或免為假執行，核無不合，爰分
    別酌定相當之擔保金額，並予准許。至原告敗訴部分，其假執行之聲請失所附麗
    ，應予駁回。
四、據上論結，本件原告之訴為一部有理由，一部無理由，依民事訴訟法第七十九條
    但書、第三百九十條第二項、第三百九十二條，判決如主文。
中      華      民      國    九十      年      十      月  十九        日
                                臺灣臺中地方法院民事第民一庭
                                            法      官   廖穗蓁
右為正本係照原本作成
如對本判決上訴，須於判決送達後廿日內向本院提出上訴狀
中      華      民      國    九十      年      十      月    二十二    日
~B法院書記官  李憲惠


司法院資訊處製作；財團法人民間司法改革基金會備份。
